臺灣板橋地方法院刑事判決　　　　　 　 96年度訴字第3077號
公　訴　人　臺灣板橋地方法院檢察署檢察官
被　　　告　甲○○
上列被告因違反毒品危害防制條例案件，經檢察官提起公訴（96
年度毒偵字第2833號），被告於準備程序進行中，就被訴事實為
有罪之陳述，本院告知其簡式審判程序之旨，聽取當事人意見後
，裁定由受命法官獨任依簡式審判程序審理，茲判決如下：
    主  文
甲○○施用第一級毒品，處有期徒刑拾月，減為有期徒刑伍月，
扣案如附表壹編號壹所示之物沒收銷燬、如附表貳所示之物沒收
；又施用第二級毒品，處有期徒刑陸月，減為有期徒刑參月，扣
案如附表壹編號貳所示之物沒收銷燬。應執行有期徒刑柒月，扣
案如附表壹所示之物沒收銷燬、如附表貳所示之物沒收。
    事  實
一、甲○○前因施用毒品案件，經臺灣臺北地方法院以92年度毒
    聲字第1025號裁定送觀察、勒戒後，因有繼續施用毒品之傾
    向，復經同院以93年度毒聲字第239 號裁定令入戒治處所施
    以強制戒治，於民國94年1 月12日執行完畢釋放出所，並由
    臺灣臺北地方法院檢察署檢察官於94年4 月18日以94年度戒
    毒偵字第69、70號為不起訴處分在案。又因施用第一、二級
    毒品案件，經臺灣高等法院以95年度上訴字第3348號判決分
    別判處有期徒刑7 月、5 月，減刑後，定應執行刑為有期徒
    刑5 月；因施用第一、二級毒品案件，經本院以96年度訴字
    第2706號判決分別判處有期徒刑9 月、6 月，減刑後，定應
    執行刑為有期徒刑6 月（甲○○為下述行為時，上開各罪均
    未執行完畢，不構成累犯）。詎仍不知悔改，於前開強制戒
    治執行完畢釋放後5 年內，另基於施用第一級毒品海洛因之
    犯意，於96年4 月8 日上午6 、7 時許，在臺北縣板橋市○
    ○街52號4 樓住處內，以將第一級毒品海洛因置入注射針筒
    加水液化後施打之方式，施用第一級毒品海洛因1 次；基於
    施用第二級毒品甲基安非他命之犯意，於96年4 月8 日上午
    6 、7 時許，在同上處所，以將第二級毒品甲基安非他命置
    於玻璃球（未扣案）內燒烤吸食之方式，施用第二級毒品甲
    基安非他命1 次。嗣於96年4 月8 日下午2 時30分許，為警
    在臺北縣三重市○○街70號前查獲，並扣得如附表1 、2 所
    示之物。
二、案經臺北縣政府警察局三重分局報告臺灣板橋地方法院檢察
    署檢察官偵查起訴。
    理  由
一、上開犯罪事實，業經被告甲○○於警詢、檢察官訊問及本院
    審理時坦承不諱（見偵查卷第10、33頁；本院卷第39、43頁
    頁），而其為警查獲時所採集之尿液，經以酵素免疫分析法
    初步篩選，再以氣相層析質譜儀分析法確認，確呈現嗎啡（
    施用毒品海洛因代謝物為嗎啡）及安非他命、甲基安非他命
    陽性反應，有臺北縣政府警察局三重分局查獲毒品案件被移
    送者姓名、代碼對照表（編號代碼：0000000000號）、臺灣
    檢驗科技股份有限公司出具之濫用藥物尿液檢驗報告（編號
    代碼：0000000000號）各1 份在卷可稽（見偵查卷第20、43
    頁），復有扣案如附表1 、2 所示之物可資佐證，足認被告
    之自白與事實相符。又被告前經臺灣臺北地方法院裁定送強
    制戒治，於94年1 月2 日執行完畢，有臺灣高等法院被告前
    案紀錄表1 份附卷可憑（見本院卷第47至52頁），被告於強
    制戒治執行完畢釋放後5 年內，再犯毒品危害防制條例第10
    條之罪，犯行明確，應依法論科。
二、按海洛因、甲基安非他命分屬毒品危害防制條例第2 條第2
    項第1 款、第2 款規定之第一級、第二級毒品，核被告所為
    ，係犯毒品危害防制條例第10條第1 項、第2 項之施用第一
    級毒品罪及施用第二級毒品罪。其為上開犯行而持有第一級
    毒品海洛因及第二級毒品甲基安非他命，持有之低度行為，
    應為施用之高度行為所吸收，不另論罪。被告所犯施用第一
    級毒品罪與施用第二級毒品罪各罪間，犯意各別，行為互殊
    ，應予分論併罰。爰審酌被告已曾因相同犯行經觀察、勒戒
    及強制戒治之處遇，且經多次判刑確定，猶未能知所警惕，
    顯然漠視法令之禁制，惟其犯罪行為主要係戕害自身，並未
    直接積極損害他人之利益，且事後坦承犯行，犯後態度尚無
    不良，暨其施用毒品之動機、目的等一切情狀，分別量處如
    主文所示之刑。又因被告上開犯罪之時間，係於96年4 月24
    日以前，合於中華民國96年罪犯減刑條例所定之減刑條件，
    上開2 罪均應再減其宣告刑2 分之1 ，並定其應執行刑。扣
    案如附表1 所示之物，為第一、二級毒品海洛因及甲基安非
    他命，除因鑑驗用罄部分外，餘應依毒品危害防制條例第18
    條第1 項前段之規定沒收銷燬，扣案如附表2 所示之物，則
    為被告所有供（非專供）施用第一級毒品所用之物，業據其
    供明在卷（見本院卷第39、43頁），應依刑法第38條第1 項
    第2 款規定予以沒收。
據上論斷，應依刑事訴訟法第273 條之1 第1 項、第299 條第1
項前段，毒品危害防制條例第10條第1 項、第2 項、第18條第1
項前段，刑法第11條、第51條第5 項、第38條第1 項第2 款，中
華民國96年罪犯減刑條例第2 條第1 項第3 款、第7 條、第10條
，判決如主文。
本案經檢察官馬中人到庭執行職務。
中　　華　　民　　國　　96　　年　　12　　月　　20  　日
                刑事第十四庭    法　官　許炎灶
上正本證明與原本無異。
如不服本判決，應於判決送達後10日內向本院提出上訴狀（應附
繕本），其未敘述上訴理由者，應於上訴期間屆滿後20日內補提
理由書狀於本院，上訴於臺灣高等法院。
                                書記官  郭勝華
中　　華　　民　　國　　96　　年　　12　　月　　20　　日
附錄本案論罪科刑法條：毒品危害防制條例第10條。
毒品危害防制條例第10條
施用第一級毒品者，處6 月以上5 年以下有期徒刑。
施用第二級毒品者，處3 年以下有期徒刑。
附表1 ：
┌─────────────────────────────────────┐
│查獲之第一、二級毒品                                                      │
├──┬─────┬──┬──┬──────────────────────┤
│編號│品　　　名│數量│單位│備                                        註│
├──┼─────┼──┼──┼──────────────────────┤
│ 01 │第一級毒品│1   │包  │第一級毒品海洛因（淨重0.66公克）。        │
│    │海洛因    │    │    │含極微量第一級毒品海洛因殘渣之外包裝1 個，│
│    │          │    │    │  應併予沒收銷燬。                          │
│    │          │    │    │卷附法務部調查局96年5 月5 日調科壹字第0962│
│    │          │    │    │  0000000 號鑑定書1 份參照（見本院卷第31頁）│
│    │          │    │    │  。                                        │
├──┼─────┼──┼──┼──────────────────────┤
│ 02 │第二級毒品│1   │包  │第二級毒品甲基安非他命（淨重0.4 公克、因鑑│
│    │甲基安非他│    │    │  驗使用0.010 公克）。                      │
│    │命        │    │    │含極微量第二級毒品甲基安非他命殘渣之外包裝│
│    │          │    │    │  1 個，應併予沒收銷燬。                    │
│    │          │    │    │卷附臺灣檢驗科技股份有限公司濫用藥物檢驗報│
│    │          │    │    │  告1 份參照（見偵查卷第44頁）。            │
└──┴─────┴──┴──┴──────────────────────┘
附表2 ：
┌─────────────────────────────────────┐
│查獲之被告所有供（非專供）施用第一級毒品所用之物                          │
├──┬─────┬──┬──┬──────────────────────┤
│編號│品　　　名│數量│單位│備                                        註│
├──┼─────┼──┼──┼──────────────────────┤
│ 01 │注射針筒  │1   │支  │供（非專供）施用第一級毒品海洛因之用（置入海│
│    │          │    │    │洛因施打）                                  │
├──┴─────┴──┴──┴──────────────────────┤
│備註：起訴書犯罪事實欄所載扣案之行動電話2 支，因與被告本案犯行無直接關連，│
│復非屬違禁物，故不於本案併予沒收。                                        │
└─────────────────────────────────────┘
